【裁判字號】    99,簡上,367
【裁判日期】    990722
【裁判案由】    毀損
【裁判全文】
臺灣桃園地方法院刑事判決             99年度簡上字第367號
上  訴  人  臺灣桃園地方法院檢察署檢察官
被      告  乙○○
上列上訴人因被告毀損案件，不服本院中華民國99年3月16日98
年度桃簡字第3490號第一審刑事簡易判決（聲請簡易判決處刑案
號：98年度偵字第17458 號），提起上訴，本院管轄之第二審合
議庭判決如下：
    主  文
上訴駁回。
    事  實
一、乙○○前於民國93年間，因偽造文書等案件，經本院以93年
    度訴字第104 號判決有期徒刑5 月及3 月，應執行有期徒刑
    6 月確定，甫於94年8 月8 日易科罰金執行完畢。詎仍不知
    警惕，因乙○○與甲○○間有工程債務糾葛多年未獲解決，
    於98年4 月11日晚間9 時18分許，乙○○行經桃園縣大溪鎮
    ○○路○ 段239 號旺來飲食店旁停車場取車時，適見甲○○
    所使用（登記所有人為信銪營有限公司）之車牌號碼7V-222
    8 號自小客車停放在該停車場，竟頓時心生不滿，而基於毀
    損之犯意，自其所駕駛之工程車內取出其所有之鐵鎚1 支，
    持該鐵鎚以接續敲打之方式，損壞甲○○所使用上開車輛之
    前、後擋風玻璃、天窗玻璃、左側後視鏡玻璃及左側後車燈
    等處，且均因凹陷、破裂而不堪使用，足以生損害於甲○○
    。嗣於同日晚間11時40分許，甲○○發現其車輛遭人毀損後
    ，隨即報警處理，經警調取該處監視錄影畫面，察覺係乙○
    ○所為，迨乙○○到警局說明，經乙○○坦認該情，並扣得
    乙○○所有供其持以敲打上開車輛所用之鐵鎚1 支，始悉上
    情。
二、案經甲○○訴由桃園縣政府警察局大溪分局（聲請簡易判決
    處刑書誤載為楊梅分局，應予更正）報請臺灣桃園地方法院
    檢察署檢察官偵查後聲請以簡易判決處刑。
    理  由
壹、證據能力方面：
    按被告以外之人於審判外之言詞或書面陳述，除法律有規定
    者外，不得作為證據；又被告以外之人於審判外之陳述，雖
    不符合同法第159 條之1 至第159 條之4 之規定，但經當事
    人於審判程序同意作為證據，法院審酌該言詞陳述或書面陳
    述作成時之情況，認為適當者，亦得為證據。當事人、代理
    人或辯護人於法院調查證據時，知有第159 條第1 項不得為
    證據之情形，而未於言詞辯論終結前聲明異議者，視為有前
    項之同意，刑事訴訟法第159 條第1 項及第159 條之5 分別
    定有明文。本判決下列所引用之被告以外之人於審判外之陳
    述，雖屬傳聞證據，惟當事人迄至本院言詞辯論終結前既均
    未聲明異議，本院審酌上開證據資料製作時之情況，尚無違
    法不當及證明力明顯過低之瑕疵，亦認為以之作為證據應屬
    適當。揆諸前開規定，爰逕依刑事訴訟法第159 條之5 規定
    ，認前揭證據資料均有證據能力，先予敘明。
貳、實體方面：
一、上開犯罪事實，業據被告乙○○迭於警詢、偵訊及本院審理
    中坦白承認（見偵卷第5 頁至第7 頁、第49頁至第50頁，本
    院卷第21至22頁），核與證人即被害人甲○○於警詢及偵訊
    中指訴其車輛遭人毀損之情節相符（見偵卷第21頁至第23頁
    、第24頁至第26頁、第45頁至第46頁）。而車號7V-2228 號
    自小客車之前、後擋風玻璃、天窗玻璃、左側後視鏡玻璃及
    左側後車燈等設備，確有發生定點凹陷或放射狀破裂之損壞
    情形，亦有卷附車損照片在卷可稽。此外，復有車籍查詢基
    本資料詳細畫面、監視器翻拍畫面照片、扣押物品清單及本
    院依職權所翻拍之扣案鐵鎚照片2 張足參，以及鐵鎚1 支扣
    案為憑。堪認被告自白核與事實相符，可以採信。本案事證
    至臻明確，被告毀損之犯行洵堪認定，應予依法論科。
二、按刑法毀損罪所謂「毀棄」係指銷毀滅除、拋棄，使物之效
    用全部喪失，「損壞」係指損傷破壞物體，使其效用全部或
    一部喪失之意，「致令不堪用」則指以毀棄、損壞以外之其
    他方法，雖未毀損原物，但其物之效用喪失者。核被告乙○
    ○於上開時日以持鐵鎚敲擊之方式，利用有形之物質力量對
    系爭車輛實施破壞並致受損之所為，係犯刑法第354 條損壞
    他人之物罪。被告先後毀損系爭車輛之前、後擋風玻璃、天
    窗玻璃、左側後視鏡玻璃及左側後車燈等設備，係於密切接
    近之時間及同地實施，侵害同一法益，各行為之獨立性極為
    薄弱，且係出於同一毀損目的，依一般社會健全觀念，在時
    間差距上，難以強行分開，應視為數個舉動之接續施行，合
    為包括之一行為予以評價，屬接續犯。再者，被告乙○○於
    93年間，因偽造文書等案件，經本院以93年度訴字第104 號
    判決有期徒刑5 月及3 月，應執行有期徒刑6 月確定，甫於
    94年8 月8 日易科罰金執行完畢，有臺灣高等法院被告前案
    紀錄表在卷可查，其受有期徒刑執行完畢後，5 年以內故意
    再犯有期徒刑以上之罪，為累犯，應依刑法第47條第1 項規
    定加重其刑。
三、原審經詳細調查及審理後，認定被告應成立刑法354 條之損
    壞他人之物罪，引用刑事訴訟法449 條第1 項前段、第450
    條第1 項、第454 條第2 項，刑法第354 條、第47條第1 項
    、第41條第1 項前段，刑法施行法第1 條之1 第1 項、第2
    項前段為依據，量處被告拘役50日，並諭知以新臺幣1 千元
    折算1 日之易科罰金折算標準，另說明扣案之鐵鎚1 支，乃
    係被告所有供犯本件毀損車輛所用之物，應依刑法第38條第
    1 項第2 款規定予以沒收，經核其認事用法並無違誤，量刑
    亦屬妥適。至檢察官上訴意旨認原判決漏未調查審酌被告犯
    後非但未與告訴人和解，反而委由不明人士前往告訴人家中
    要求處理債務糾紛，令告訴人終日提心吊膽，實屬量刑過輕
    云云。惟按法官於有罪判決中，究應如何量處罪刑，自得依
    據個案情節，參諸刑法第57條所定各款犯罪情狀之規定，於
    該法定刑度範圍內，基於合義務性之裁量，量處被告罪刑，
    而量刑之裁量權，乃憲法所保障法官獨立審判之核心，如非
    有裁量逾越或裁量濫用之明顯違法情事，自不得擅加指摘其
    違法或不當，即使上級審對下級審裁量權之審查，亦應同此
    標準，此不僅在保障法官不受任何制度外之不當干涉，更保
    障法官不受制度內的異質干涉，方符憲法第80條所宣示獨立
    審判之真義，此有最高法院72年度臺上字第6696號判例可資
    參照。經查本件原審就被告所犯刑法第354 條之毀損罪，判
    處拘役50日，並依刑法第41條第1 項前段之規定諭知易科罰
    金之折算標準，顯係在法定刑內科處其刑，並無違法失衡之
    情形，至關於被告是否有如告訴人所指以非法方法指示他人
    前往告訴人家中處理彼此間之債務糾紛，致使告訴人因而心
    生畏懼之事實，既未經檢察官起訴，且與本案無關，自非本
    院得以量刑審究之範圍，是檢察官循告訴人所請提起上訴，
    難認有理由，應予駁回。
據上論斷，應依刑事訴訟法第455 條之1 第1 項、第3 項、第36
8 條，判決如主文。
本案經檢察官吳佳美到庭執行職務。
中    華    民    國    99    年    7     月    22    日
                  刑事第八庭    審判長法  官  林惠霞
                                      法  官  張明儀
                                      法  官  呂綺珍
附錄論罪科刑法條：
中華民國刑法第354條
（毀損器物罪）
毀棄、損壞前二條以外之他人之物或致令不堪用，足以生損害於
公眾或他人者，處2 年以下有期徒刑、拘役或5 百元以下罰金。
以上正本證明與原本無異。
不得上訴。
                                      書記官  范升福
中    華    民    國    99    年    7     月    23    日

司法院資訊處製作；財團法人民間司法改革基金會備份。
